臺灣基隆地方法院交通事件裁定　　　　　　　　　　九十一年度交聲字第二四九號
　　原處分機關　交通部公路總局臺北區監理所基隆監理站
　　異　議　人
　　即受處分人　丙○○
右列受處分人因違反道路交通管理處罰條例案件，對於交通部公路總局臺北區監理所
基隆監理站於中華民國九十一年十一月六日所為之處分（原裁決案號：基監字第裁四
二─Ｚ00000000號），聲明異議，本院裁定如左：
    主      文
異議駁回。
    理      由
一、原處分意旨略以：異議人丙○○於民國九十一年九月二十四日下午二時三十七分
    許，駕駛ＦＹ─五二一號營業貨車載運危險物品（汐磩），在國道一號高速公路
    北上二０八．五公里處，違規行駛中線車道，為警依法舉發，爰依道路交通管理
    處罰條例第三十三條第一項、第六十三條第一項之規定，裁處異議人罰鍰新臺幣
    三千元，並記違規點數一點等語。
二、異議意旨則略以：異議人駕駛前揭車輛於上開時、地，因遇有前車驟然減速，始
    不得不借用中線車道以閃避前車，然異議人超越前車之後，旋即迅速回歸外線車
    道行駛，並無繼續佔用中線車道之事實，且異議人借用中線車道超越前車之行為
    ，亦係在確保行車之安全間距，從而，異議人對於前揭裁決自難甘服，爰請求撤
    銷原處分等語。
三、按車輛裝載危險物品行經高速公路時，應行駛外側車道，並禁止變換車道，道路
    交通安全規則第八十四條第一項第十七款定有明文；又汽車行駛於高速公路或設
    站管制之道路，而不遵管制之規定者，處汽車駕駛人新臺幣三千元以上六千元以
    下罰鍰，道路交通管理處罰條例第三十三條第一項亦有明白規定；再汽車駕駛人
    有道路交通管理處罰條例第三十三條所定情形之一者，應依道路交通管理處罰條
    例第六十三條第一項第一款之規定，記違規點數一點。
四、經查：異議人確曾於前揭時、地，駕駛前揭營業貨車載運危險物品違規行駛中線
    ；又異議人違規變換車道之際，並無任何導致異議人必需採取上開違規行為之客
    觀情狀存在；再異議人違規行駛中線之目的，確實係為超車等事實，均據證人乙
    ○○、甲○○即本件在現場目擊異議人違規之舉發員警於本院調查時到庭結證屬
    實。按員警就違反道路交通管理處罰條例所列之違規事實製單舉發之行為，本質
    上為行政處分之一種，係公務員基於職務上權力，依法就特定之具體事件所為具
    有公法上效果之單方行政行為。基於公務員為公法上行為具有公信力之原則，該
    行政處分當可被推定為真正，其據以依法處分之事實認定，亦為正確無誤，本此
    公信原則，乃立法者賦與行政機關制定違反道路交通事件統一裁罰標準及處理細
    則，使值勤員警得當機處分以達成維護交通秩序、確保交通安全之行政目的，反
    之，若謂公務員一切行政行為均需預留證據以證其實，則國家行政勢必窒礙難行
    ，據此，刑事訴訟法就犯罪證據有關之規定中，與行政秩序罰之交通違規裁罰本
    旨不合之部分，自不在準用之列。本件異議人雖或辯稱未曾載運危險物品云云；
    或辯稱未有違規行駛中線之行為云云，然其就員警舉發是否有誤乙節，並無從提
    出確實證據以供本院查證；而自異議人及證人到庭陳述之情節以觀，異議人是否
    違規行駛中線乙節，採證時機本屬稍縱即逝，是以，此類之違規事件，在客觀上
    並不具預留證據俾便審酌之期待可能。此類違規事件在採證上既有困難，異議人
    復無從舉證以實其說，則本院自難僅憑異議人之空言辯詞，即遽為員警確有捏造
    事實、違法取締之推認；再參之現場舉發員警與異議人間並無仇隙，員警當無設
    詞攀誣、濫予舉發之理，是其所為之證詞，自屬可信。綜合上情以觀，本院因認
    異議人於前揭時、地，載運危險物品違規行駛中線之事實，堪可認定。從而，原
    處分機關援引首揭規定裁處異議人前揭罰鍰並無不當，本件異議為無理由，應予
    駁回。
五、據上論斷，應依道路交通案件處理辦法第十九條，裁定如主文。
中      華      民      國      九十一      年    十二    月   二十三   日
                                臺灣基隆地方法院交通法庭
                                    法  官    王  慧  惠
右正本證明與原本無異。
對於本件裁定如有不服，應於收受送達後五日內，向本院提出抗告書狀，敘述抗告之
理由，抗告於臺灣高等法院。
                                    書記官    陳  俊  德
中      華      民      國      九十一      年    十二    月   二十五   日
